# 一般的公司，年报到底要不要审计了？

提问人：Brian_fang 时间：2011-03-01 11:01:31
上次北京国家会计院遇一位所长，他毋庸置疑地讲，“除了一人私资企业、上市公司和特殊的企业要年审外，其余的一般公司不用会计年报审计了。”，此外，还听其他人这样讲过。 我就纳闷了，公司法第一百六十五条 明文规定“公司应当在每一会计年度终了时编制财务会计报告，并依法经会计师事务所审计。” 一般的公司年报到底要不要审计了？

回答人：chenyiwei
法律条文中出现“依法”，是指“依据本法以外的其他法律规定”。 我以前曾经在本版面上发过一个中注协标准部 2006 年做的一个法定审计制度执行情况调研报告，可以参考。不过自从 56 号文发布之后，法定审计的业务范围确实扩大了很多。